臺灣板橋地方法院刑事判決　　　　　　　　　　　　　九十三年度訴字第七六三號
　　公　訴　人　臺灣板橋地方法院檢察署檢察官
　　被　　　告　甲○○
　　　　　　　　　　　　（現於臺灣臺北監獄臺北分監執行中）
右列被告因違反毒品危害防制條例案件，經檢察官提起公訴（九十三年度核退毒偵字
第六八號），本院合議庭以裁定進行簡式審判程序，判決如左：
    主  文
甲○○連續施用第一級毒品，處有期徒刑拾月。扣案海洛因壹包（驗後淨重零點玖參
公克）、海洛因殘渣袋參只內之海洛因殘渣（量微無法秤重）均沒收銷燬之；上開海
洛因殘渣袋參只、注射針筒壹支、塑膠吸管肆支、橡皮條壹條、塑膠盒壹個均沒收。
    事  實
一、甲○○前因施用毒品案件，經本院以裁定將其送往勒戒處所觀察、勒戒後，認無
    繼續施用毒品之傾向，而由本院於民國（下同）八十七年十月二十八日以八十七
    年度易字第七六一號為免刑判決確定；復因施用毒品案件，經本院以九十二年度
    毒聲字第一三○三號裁定將其送往勒戒處所觀察、勒戒後，認有繼續施用毒品之
    傾向，再由本院以九十二年度毒聲字第一八七○號裁定令其入戒治處所施以強制
    戒治一年（嗣因病而於九十二年六月間停止戒治出所），並經檢察官提起公訴，
    而由本院於九十二年八月二十九日以九十二年度訴字第一七六二號判處有期徒刑
    八月確定（現執行中，於本案不構成累犯）。詎甲○○猶不知悔改，明知海洛因
    為毒品危害防制條例第二條第二項第一款所規定之第一級毒品，竟基於施用第一
    級毒品海洛因之概括犯意，自九十二年十二月二十日某時起，至九十三年一月二
    十六日晚間八時許止，在其當時位於臺北縣三重市○○○路一三三巷十三號三樓
    品海洛因，平均約五日施用一次；嗣於九十三年一月二十六日晚間十一時三十分
    許，在臺北縣三重市○○街與富華街路口處為警查獲，並扣得甲○○所有供本件
    施用海洛因犯行所用之海洛因一包（驗後淨重○．九三公克）、海洛因殘渣袋三
    只（內含得與袋面析離之微量海洛因殘渣）、注射針筒一支、塑膠吸管四支（勻
    取海洛因用）、橡皮條一條（施打時綁縛注射部位用）、塑膠盒一個（置放施打
    之海洛因用）等物。
二、案經臺北縣政府警察局蘆洲分局報請臺灣板橋地方法院檢察署檢察官偵查起訴。
    理  由
一、右揭事實，業據被告甲○○於本院審理時坦白承認；且被告於九十三年一月二十
    六日晚間十一時三十分許為警查獲後所採集之尿液，經送請臺灣檢驗科技股份有
    限公司以酵素免疫分析法初步檢驗、氣象層析質譜儀法確認檢驗之檢驗結果，確
    呈鴉片類陽性反應，此有該公司出具之濫用藥物尿液檢驗報告一紙附卷可稽；而
    扣案白色粉末一包（驗後淨重○．九三公克），經送請法務部調查局以化學呈色
    法、氣相層析質譜儀分析法進行鑑驗結果，確含第一級毒品海洛因成分，亦有該
    局鑑定通知書一紙附卷可按；此外，復有海洛因殘渣袋三只（內含得與袋面析離
    之微量海洛因殘渣）、注射針筒一支、塑膠吸管四支、橡皮條一條、塑膠盒一個
    等物扣案可資佐證，足認被告前開自白，核與事實相符。又被告前因施用毒品案
    件，經本院以裁定將其送往勒戒處所觀察、勒戒後，認無繼續施用毒品之傾向，
    而由本院以八十七年度易字第七六一號為免刑判決確定；復因施用毒品案件，經
    本院以九十二年度毒聲字第一三○三號裁定將其送往勒戒處所觀察、勒戒後，認
    有繼續施用毒品之傾向，再由本院以九十二年度毒聲字第一八七○號裁定令其入
    戒治處所施以強制戒治一年，並經檢察官提起公訴，而由本院以九十二年度訴字
    第一七六二號判處有期徒刑八月確定，此亦有臺灣高等法院被告全國前案紀錄表
    、本院九十二年度訴字第一七六二號刑事判決書各一份在卷可參；事證明確，被
    告施用毒品犯行，堪以認定。
二、按海洛因為毒品危害防制條例第二條第二項第一款所規定之第一級毒品。核被告
    所為，係犯毒品危害防制條例第十條第一項之施用第一級毒品罪；其施用前後持
    有第一級毒品海洛因之低度行為，應為其施用之高度行為所吸收，不另論罪。被
    告前後多次施用海洛因之行為，時間緊接，手法相同，所犯係構成要件相同之罪
    ，顯係基於概括之犯意反覆為之，為連續犯，應依刑法第五十六條規定以一罪論
    ，並加重其刑。爰審酌被告前已因施用毒品而受免刑之寬典，復經法院論罪科刑
    ，猶不能斷絕毒癮而一再施用，顯見其自制力薄弱，惟其施用毒品僅屬自殘行為
    ，對於他人之法益尚無直接之侵害，及其犯後坦承犯行，態度尚稱良好等一切情
    狀，量處如主文所示之刑，以資懲儆。扣案海洛因一包（驗後淨重○‧九三公克
    ）、海洛因殘渣袋三只內之海洛因殘渣（量微無法秤重），均係被告因本件施用
    毒品犯行而查獲之第一級毒品，應依毒品危害防制條例第十八條第一項前段規定
    沒收銷燬之；而上開海洛因殘渣袋三只、注射針筒一支、塑膠吸管四支、橡皮條
    一條、塑膠盒一個等物，則均係被告所有、供其本件施用第一級毒品海洛因犯行
    所用之物，此據被告供承明確，爰併依刑法第三十八條第一項第二款規定宣告沒
    收。
三、臺灣板橋地方法院檢察署檢察官移送併辦（九十三年度偵字第七六○三號）意旨
    略以：被告甲○○於九十三年四月二十日下午五時許，因前述違反毒品危害防制
    條例而經本院判處有期徒刑八月確定之案件（本院九十二年度訴字第一七六二號
    ），於到案執行時，經臺灣板橋地方法院檢察署法警人員在該署候訊室內查獲被
    告所持有之第一級毒品海洛因一包，因認被告此部分行為亦涉犯毒品危害防制條
    例第十一條第一項之持有第一級毒品罪，而與被告本件因施用而持有第一級毒品
    海洛因之犯行間有連續犯之裁判上一罪關係，爰移送本院併案審理等情。惟查，
    上開被告於九十三年四月二十日下午五時許，在臺灣板橋地方法院檢察署候訊室
    內為該署法警人員所查獲之白色粉末一包（驗後淨重○‧七八公克），經本院送
    請內政部警政署刑事警察局以氣相層析質譜儀分析法、核磁共振分析法進行鑑驗
    結果，該包白色粉末僅含Procaine（普卡因，係麻醉劑）、Caffeine（咖啡因，
    係興奮劑）等成分，並無第一級毒品海洛因成分，亦無甲基安非他命、ＭＤＭＡ
    、愷他命、ＦＭ２等常見之第二、三級毒品成分，此有該局九十三年八月十二日
    刑鑑字第○九三○一二五七八七號鑑驗通知書一紙附卷可憑；從而，上開被告所
    持有之白色粉末一包，既不能證明含有第一級毒品海洛因成分，即難認其有何移
    級毒品海洛因犯行間，有何連續犯之裁判上一罪關係可言，本院無從併予審究，
    自應退回檢察官另為適法之處置，併予敘明。
據上論斷，應依刑事訴訟法第二百七十三條之一第一項、第二百九十九條第一項前段
，毒品危害防制條例第十條第一項、第十八條第一項前段，刑法第十一條前段、第五
十六條、第三十八條第一項第二款，判決如主文。
本案經檢察官魏正杰到庭執行職務
中　　　華　　　民　　　國　　　九十三　　　年　　九　　月　　二十二　　日
      　　　　　　　　　　　　　　　　　臺灣板橋地方法院刑事第六庭
      　　                                  審判長法　官  高玉舜
      　　　　　　　　　　　　　　　　　　　　　　法　官　朱嘉川
      　　　　　　　　　　　　　　　　　　　　　　法　官　劉景宜
右正本證明與原本無異。
如不服本判決，應於判決送達後十日內，向本院提出上訴狀。
        　                                        書記官  劉育君
中　　　華　　　民　　　國　　　九十三　　　年　　九　　月　　二十七　　日
附錄本案論罪科刑法條全文：
毒品危害防制條例第十條
施用第一級毒品者，處六月以上五年以下有期徒刑。
施用第二級毒品者，處三年以下有期徒刑。
